臺灣臺中地方法院刑事判決　　　　　　　96年度訴字第1139號
公　訴　人　臺灣臺中地方法院檢察署檢察官
被　　　告　丙○○
　　　　　　　　　　國民
　　　　　　　　　　（現於臺灣臺中看守所羈押中）
　　　　　　丁○○
　　　　　　　　　　國民
　　　　　　　　　　（現於臺灣臺中看守所羈押中）
上列被告等因搶奪等案件，經檢察官提起公訴（九十六年度偵字
第七一八五號），被告等於準備程序中就被訴事實為有罪之陳述
，受命法官於聽取當事人之意見後，由本院合議庭裁定由受命法
官獨任以簡式審判程序判決如下：
    主    文
丙○○共同竊盜，處有期徒刑月；扣案之鑰匙壹支，沒收。又
共同意圖為自己不法之所有，而搶奪他人之動產，處有期徒刑拾
月；扣案之灰色及深綠色半罩式安全帽貳頂、黑色口罩貳個及白
色布手套壹雙，均沒收。應執行有期徒刑壹年；扣案之鑰匙壹支
、灰色及深綠色半罩式安全帽貳頂、黑色口罩貳個及白色布手套
壹雙，均沒收。
丁○○共同竊盜，累犯，處有期徒刑肆月；扣案之鑰匙壹支，沒
收。又共同意圖為自己不法之所有，而搶奪他人之動產，累犯，
處有期徒刑拾壹月；扣案之灰色及深綠色半罩式安全帽貳頂、黑
色口罩貳個及白色布手套壹雙，均沒收。應執行有期徒刑壹年壹
月；扣案之鑰匙壹支、灰色及深綠色半罩式安全帽貳頂、黑色口
罩貳個及白色布手套壹雙，均沒收。
    犯罪事實
一、丙○○前於民國九十二年間，因犯搶奪罪，經本院於九十二
    年十二月十六日以九十二年度訴字第一八九三號判處有期徒
    刑三年六月，上訴臺灣高等法院臺中分院，嗣又撤回上訴，
　　而於九十三年三月八日確定在案；又因犯妨害自由罪，經本
　　院於九十四年六月十五日以九十四年度訴字第九二八號判處
　　有期徒刑八月，上訴臺灣高等法院臺中分院，嗣又撤回上訴
　　，而於九十四年八月三十日確定在案；上開二罪經本院以九
　　十五年度聲字第六０三號裁定合併定其應執行有期徒刑四年
　　一月確定，並於九十四年十一月一日入監執行，於九十六年
　　二月六日因縮短刑期假釋出監，假釋付保護管束期間至九十
　　六年七月十一日。
二、丁○○前於九十二年間，因犯搶奪罪，經本院於九十二年十
　　二月十六日以九十二年度訴字第一八九三號判處有期徒刑一
　　年六月，而於九十三年一月十九日確定在案，並於九十三年
　　一月三十日入監執行，於九十三年九月二十六日縮刑期滿，
　　而於翌日因徒刑執行完畢出監。
三、詎丙○○、丁○○猶不知悔改，因缺錢花用，共謀搶奪他人
    之財物，竟基於共同意圖為自己不法之所有之犯意聯絡，由
    丁○○騎乘己有之機車，搭載丙○○找尋作案目標，先於九
　　十六年三月十二日上午十時許，在臺中縣大雅鄉○○路一０
　　０號郵局後方廣場，由丙○○持其於九十六年三月十一日，
　　在臺中市市區拾獲之鑰匙一支作為工具，而以插入汽車電門
　  發動引擎之方式，竊取乙○○所有停放於上址之車牌號碼Ｙ
　　ＢＹ—六三七號（引擎號碼：ＲＧ０九九七三０號）之重型
　　機車一部，丁○○則在旁把風，得手後，供二人作為行搶之
　　工具使用（上開機車業經發還乙○○領回）。丙○○、丁○○復基於共同意圖為自己不法之所有之犯意聯絡，由丁○○
　  騎乘上開竊得之機車，後載丙○○，於同日上午十一時五十
　　分許，行經臺中市○○區○○街四一號前，見甲○○騎乘輕
　　型機車後載其母親戊○○行駛於前方，即趁戊○○未及注意
　　之際，搶奪其手持之草綠色手提包一只，內有紅色小皮夾一
　　只及現金新臺幣（下同）二千八百元（上揭草綠色手提包一
　　只、紅色小皮夾一只及現金二千八百元業經發還戊○○領回
　　）。嗣於同日中午十二時三十分許，丁○○騎乘上開贓車搭
　　載丙○○，行經臺中市西屯區○○○路與十二路口，為警查
　　獲，並扣得其所有供犯罪所用之鑰匙一支、灰色及深綠色半
　　罩式安全帽二頂、黑色口罩二個及白色布手套一雙，因而獲
　　悉上情。
四、案經臺中市警察局第六分局報告臺灣臺中地方法院檢察署檢
    察官偵查起訴。
    理    由
一、本件被告丙○○、丁○○二人所犯為死刑、無期徒刑、最輕
　　本刑為三年以上有期徒刑以外之罪，且非高等法院管轄第一
　　審之案件，經本院合議庭裁定由受命法官行準備程序時，被
　　告就被訴事實為有罪之陳述後，復經本院合議庭裁定由受命
　　法官獨任行簡式審判程序，是其證據之調查，自不受刑事訴
　　訟法第一百五十九條第一項、第一百六十一條之二、第一百
　　六十一條之三、第一百六十三條之一及第一百六十四條至第
　　一百七十條規定之限制，刑事訴訟法第二百七十三條之一第
　　一項、第二百七十九條第二項前段、第二百七十三條之二分
　　別定有明文，合先敘明。
二、訊據被告丙○○、丁○○，對於上揭時、地，共同行竊被害
　　人乙○○所有之重型機車得手，用以共同搶奪被害人戊○○
　　所有之財物得手等情，業於偵查中、本院準備程序及審理時
　　均坦承不諱，核與被害人乙○○、戊○○於警詢中之指述情
　　節及證人甲○○於警詢中之供述情節均屬相符，並有臺中市
　　警察局第六分局搜索、扣押筆錄四份、扣押物品目錄表、贓
  　物認領保管單、搶奪案發現場位置圖各二份、被害人乙○○
　　遭竊機車之車輛車牌失竊作業—查獲車輛認可資料、車籍作
　　業系統－查詢認可資料各一紙、扣押物品清單一份及查獲照
　　片十三幀等在卷可稽，且有鑰匙一支、灰色及深綠色半罩式
　　安全帽二頂、黑色口罩二個及白色布手套一雙扣案可資佐證
　　，足認被告丙○○、丁○○二人自白供述與事實均屬相符，
　　應堪置信。本件事證已臻明確，被告丙○○、丁○○之犯行
  　，均堪認定。
三、核被告丙○○、丁○○前開所為，均係犯刑法第三百二十條
    第一項之竊盜罪、刑法第三百二十五條第一項之搶奪罪。被
    告丙○○、丁○○二人就前開竊盜及搶奪犯行間，顯有共同
    實行犯罪行為之犯意聯絡及行為分擔，均為共同正犯。又被
    告丙○○、丁○○所犯前開二罪，其犯意各別，行為互殊，
    法益亦異，應予分論併罰。按刑法第四十七條之累犯，係以
　　受有期徒刑之執行完畢，或受無期徒刑或有期徒刑一部之執
　　行而赦免後，五年以內再犯有期徒刑以上之罪為成立要件；
　　又刑法第七十九條之一第一項規定：「二以上徒刑併執行者
　　，第七十七條所定最低應執行之期間，合併計算之。」第三
　　項規定：「依第一項合併計算執行期間而假釋者，前條第一
　　項規定之期間，亦合併計算之。」；則在二以上徒刑併合執
　　行之情形，經許可假釋出獄者，其報請許可假釋所須最低應
　　執行之期間，既合併計算，且假釋之殘刑期間，亦合併計算
　　之，其期間即無從區分。從而，不論假釋出獄前所執行之期
　　間是否已逾其中一罪之刑期，亦不論嗣後其假釋有無被撤銷
　　，在假釋期間內，均應認為尚未執行完畢，其於執行逾其中
　　一罪之刑期後五年內之假釋期間，再犯有期徒刑以上之罪者
　　，均不應論以累犯（最高法院九十四年度臺非字第一七三號
　　裁判要旨參照）。查本件被告丙○○因犯搶奪罪，經本院於
　　九十二年十二月十六日以九十二年度訴字第一八九三號判處
　　有期徒刑三年六月，上訴臺灣高等法院臺中分院，嗣又撤回
　　上訴，而於九十三年三月八日確定在案；又因犯妨害自由罪
　　，經本院於九十四年六月十五日以九十四年度訴字第九二八
　　號判處有期徒刑八月，上訴臺灣高等法院臺中分院，嗣又撤
　　回上訴，而於九十四年八月三十日確定在案；上開二罪經本
　　院以九十五年度聲字第六０三號裁定合併定其應執行有期徒
　　刑四年一月確定，並於九十四年十一月一日入監執行，於九
　　十六年二月六日因縮短刑期假釋出監，假釋付保護管束期間
　　至九十六年七月十一日，而被告丙○○於前開假釋期間，再
  　犯本案，則徵諸上述裁判要旨，並不構成累犯，在此敘明。
　　再查，被告丁○○前於九十二年間，因犯搶奪罪，經本院於
　　九十二年十二月十六日以九十二年度訴字第一八九三號判處
　　有期徒刑一年六月，而於九十三年一月十九日確定在案，並
　　於九十三年一月三十日入監執行，於九十三年九月二十六日
　　縮刑期滿，而於翌日因徒刑執行完畢出監等情，有臺灣高等
　　法院被告前案紀錄表及臺灣臺中地方法院檢察署刑案資料查
　　註紀錄表各一份在卷可按，被告丁○○前受有期徒刑之執行
　　完畢後，五年以內故意再犯有期徒刑以上之前開二罪，分別
　　為累犯，應依刑法第四十七條第一項之規定，各加重其刑。
　　爰審酌被告二人因家計困難，缺錢花用，而共謀行竊、搶奪
　　他人之財物，固屬可議，惟被告丁○○係因重聽（有中度聽
    障之中華民國身心障礙手冊影本一份在卷可稽）、謀生不易
　　，為繳納房租並顧及高齡外祖母之生活，始夥同被告丙○○
　　犯罪，且渠等在搶奪得手後未幾即遭查獲，犯罪所得利益亦
    非鉅大，又被告二人於警詢、偵訊及本院準備程序、審理時
    始終坦承犯行，知所悔悟，犯後態度良好等一切情狀，各量
    處如主文所示之刑，並分別合併定其應執行之刑，以示懲儆
    。至公訴人雖均具體求處被告二人竊盜部分有期徒刑一年，
    搶奪部分有期徒刑二年之刑度等語，惟本院考量被告二人本
    案僅涉及一件竊盜、一件搶奪之犯行，且犯罪所得之財物均
    已發還被害人乙○○、戊○○領回，暨被告犯罪後之態度等
    情狀，認對被告二人量處主文所示之刑罰，已足生懲儆之效
    ，檢察官具體求刑之刑度稍嫌過重，附此敘明。
四、扣案之鑰匙一支，係屬被告丙○○所有，供與被告丁○○共
    同行竊所用之物，而灰色及深綠色半罩式安全帽二頂、黑色
    口罩二個及白色布手套一雙，則為被告丙○○、丁○○所有
    ，供共同搶奪所用之物，業據被告丙○○、丁○○供承在卷
    ，爰依刑法第三十八條第一項第二款之規定，均併予諭知沒
    收。
據上論斷，應依刑事訴訟法第二百七十三條之一第一項、第二百
九十九條第一項前段，刑法第二十八條、第三百二十條第一項、
第三百二十五條第一項、第四十七條第一項、第三十八條第一項
第二款、第五十一條第五款，刑法施行法第一條之一，判決如主
文。
中　　華　　民　　國　　96　　年　　5 　　月　　9 　　日
                  刑事第四庭    法  官  林學晴
上正本證明與原本無異。
如不服本判決，應於送達後十日內向本院提出上訴狀（須附繕本
），上訴於臺灣高等法院臺中分院。
                                書記官  賴淵瀛
中　　華　　民　　國　　96　　年　　5 　　月　　9 　　日
【附錄論罪科刑法條】
中華民國刑法第三百二十條：
意圖為自己或第三人不法之所有，而竊取他人之動產者，為竊盜
罪，處五年以下有期徒刑、拘役或五百元以下罰金。
意圖為自己或第三人不法之利益，而竊佔他人之不動產者，依前
項之規定處斷。
前二項之未遂犯罰之。
中華民國刑法第三百二十五條：
意圖為自己或第三人不法之所有，而搶奪他人之動產者，處六月
以上五年以下有期徒刑。
因而致人於死者，處無期徒刑或七年以上有期徒刑，致重傷者，
處三年以上十年以下有期徒刑。
第一項之未遂犯罰之。
